臺灣高等法院臺南分院民事判決
109年度上易字第168號
上  訴  人  史香雲  

訴訟代理人  蘇淑珍律師
被上訴人    程方妙  
訴訟代理人  王郁萱律師
上列當事人間請求損害賠償事件，上訴人對於中華民國109年4月
10日臺灣嘉義地方法院108年度訴字第768號第一審判決提起上訴
，本院於109年12月16日言詞辯論終結，判決如下：
    主  文
原判決（確定部分除外）廢棄。
上廢棄部分，被上訴人在第一審之訴及假執行之聲請均駁回。
第一（確定部分除外）、二審訴訟費用，均由被上訴人負擔。
    事實及理由
一、被上訴人主張：被上訴人與訴外人乙○○於民國86年6月22日
    結婚，育有三名子女，原本幸福美滿，上訴人經營之「○○○○
    ○○○」與乙○○經營之○○○○機械有限公司有業務往來，因而結
    識被上訴人夫妻，上訴人自107年12月起與乙○○，陸續以通
    訊軟體傳送對話內容略為：「（乙○○：我不是已經吸過來了
    ！怎麼還會喉嚨痛！）真的有點擔心被我傳染到，你自己要
    小心點，別感冒了」、「（乙○○：我喜歡妳今晚說話的聲音
    ）不都一樣嗎？」、「（乙○○：溫柔多了）哪有」、「林總
    的屁屁～真有彈性」、「甜蜜蜜」、「明天若要餵食要早點
    過來○○」、「如果被二姐（指上訴人亡故配偶之二姐）知道
    你買早餐給我們吃，你說她會怎麼想？我怕她看到會以為你
    常常來（乙○○：告訴她沒有常來，只有常在）」等語，又屢
    屢互相傳送親吻、愛心、擁抱及拍打屁股等之曖昧貼圖，可
    見上訴人與乙○○間有超友誼之親密關係；上訴人於108年1月
    18日與乙○○在嘉義市○○○○○○會面，並搭乘乙○○駕駛車牌號碼
    0000-00汽車共同至垂楊路路邊用餐後，至山區看夜景，晚
    間9點即進入嘉義市之○○○○○○○，至晚間12時許才駕車離開。
    108年5月25日上訴人以「不值一句話」或「釋祥雲」為暱稱
    傳送訊息予以「Fred~ 裕」為暱稱之乙○○，略為：「一顆真
    心被你赤祼祼的給切碎了…」、「我只是你的情愛工具」、
    「一起3P」、「我的人是有愛才有性」、「3P就是把我當成
    了你性愛的工具不是嗎？」、「我可以非常自豪地對我自己
    說在這世界上你是我唯一的男人」、「最後一次拜託你把所
    有的簡訊刪除了吧！還有截圖也刪除了！不然只要你的一個
    不小心~我會死無葬身之地，拜託你了！」等語，堪認上訴
    人與乙○○間之交往已逾越朋友分際；乙○○於108年6月23日向
    伊諉稱要開車至屏東接兒子，卻以微信通訊軟體與上訴人聊
    天、通話，更傳送「巷子抱一下」等語之訊息予上訴人等語
    。上訴人於108年7月23日與乙○○單獨在工廠內共處等情，上
    訴人明知乙○○係被上訴人之配偶，竟不遵守異性交往之分際
    ，持續與乙○○宛如戀人般互動，致被上訴人長達22年之婚姻
    難以維持，破壞他人家庭不知悔改，令被上訴人精神上受有
    相當之痛苦，爰依民法第184條第1 項、第195條第1 項前段
    、第3項等規定，請求上訴人賠償慰撫金120萬元等語。
二、上訴人則以：上訴人與乙○○間互傳之「真的有點擔心被我傳
    染到，你自己要小心點，別感冒了」、「林總的屁屁～真有
    彈性」、「甜蜜蜜」、「明天若要餵食要早點過來○○」等語
    之訊息，均係上訴人與乙○○私下之玩笑話而已；上訴人固於
    108年1月18日搭乙○○之汽車同至嘉義市垂楊路路邊用餐，係
    由上訴人支付費用乃感謝乙○○在工作上之幫助，用餐處後即
    返家未與乙○○前往○○○○○○○；108年5月25日見乙○○之通訊軟
    體內「一起3P」、「有愛才有性」等內容，乃係乙○○斯時看
    到貼圖後，語帶玩笑說「一起來3P」，上訴人深感受辱，遂
    與乙○○吵架，並反問乙○○「如果我們立場交換的話，你的感
    受又如何？我叫你來一起3P，你的感受會如何？」等語，為
    免被上訴人誤會上訴人與乙○○間之關係，遂要求乙○○遵守不
    單獨相處、不傳遭人誤會之貼圖等3原則，始要求乙○○將其
    等間之簡訊、對話紀錄刪除；108年6月23日乙○○固以微信通
    訊軟體與上訴人聊天、通話，但並無於翌日凌時12時許傳送
    「巷子抱一下」等語之訊息予上訴人。被上訴人提出之截圖
    隱約有「GOOGLE翻譯」等字，恐係遭變造、偽造；108年7月
    23日午休時間乙○○問上訴人要不要吃便當，上訴人未多想而
    應允；被上訴人引用之證據多有刪減、變造之情事，且係不
    法取得之證據嚴重侵害上訴人之隱私權，此部分證據無證據
    能力應予排除等語，資為抗辯。
三、原審判命上訴人給付被上訴人30萬元及自起訴狀繕本送達之
    翌日起至清償日止，按年息百分之5計算之利息，並附條件
    為假執行及免為假執行之宣告。被上訴人就其敗訴部分未上
    訴已告確定。上訴人就命其給付部分不服，提起上訴。
　　上訴聲明：㈠原判決命上訴人給付部分廢棄。㈡廢棄部分，被
    上訴人在第一審之訴及假執行之聲請均駁回。
　　被上訴人答辯聲明：上訴駁回。
四、兩造不爭執事項：
　㈠被上訴人與乙○○於86年6月22日結婚，於同年7月8日登記，於
    109年4月30日，經嘉義地院以109年度家調字第19號調解離
    婚成立。調解筆錄第五、六項約定：「五、相對人（即乙○○
    ）於民國109年5月15日前給付新台幣120萬元予聲請人（即
    被上訴人），…。六、兩造就夫妻剩餘財產分配請求權及婚
    姻關係所生其他請求權均拋棄之。」。
  ㈡上訴人之亡夫原於嘉義市賢達路經營○○○○○○○，於100年6月間
    去世，由上訴人繼續經營○○○○○○○，與乙○○於嘉義市賢達路
    經營之○○○○機械有限公司有業務往來，○○○○的零件設備須要
    經過○○○○○○○的加工。
五、兩造爭執事項：
  ㈠被上訴人主張上訴人侵害被上訴人基於配偶關係之身分法益
    ，情節重大，請求給付慰撫金，是否有理由？
  ㈡被上訴人與乙○○於離婚調解成立筆錄中，乙○○同意給付
    被上訴人120萬元，上訴人得否主張於本件扣抵？
六、得心證之理由：
  ㈠被上訴人主張上訴人侵害被上訴人基於配偶關係之身分法益
    ，情節重大，請求給付精神慰撫金，是否有理由？
　　⒈被上訴人主張，上訴人自107年12月起與其前夫乙○○，相互
       以通訊軟體傳送如前所述之對話，又屢屢互相傳送親吻
       、愛心、擁抱及拍打屁股等之曖昧貼圖，且曾共同用餐
       後，至山區看夜景，到汽車旅館至晚間12時許離去。上
       訴人與乙○○間亦曾傳訊息：「真心被赤祼祼切碎」、「
       只是你的情愛工具」、「我的人是有愛才有性」、並要
       求乙○○刪除簡訊截圖否則其會死無葬身之地」乙○○亦曾
       以通訊軟體，傳送「巷子抱一下」，且上訴人曾與乙○○
       在其工廠共處等情，主張上訴人侵害其基於配偶之身分
       法益，為上訴人所否認，並以前開情詞置辯。　　
　　⒉按民事訴訟法對於證據能力並未設有規定，違法取得之證
      據是否有證據能力，應從誠信原則、正當程序原則、憲法
      權利之保障、違法取得證據侵害法益之輕重、發現真實與
      促進訴訟之必要性等加以衡量，非可一概而論。倘為財產
      權訴訟勝訴之目的，長時間、廣泛地不法竊錄相對人或第
      三者之談話，非但違反誠信原則，而且嚴重侵害憲法保障
      之隱私權，權衡法益輕重，該為個人私益所取得之違法證
      據，自不具證據能力（最高法院106年度台上字第246號判
      決）。次按民事訴訟之目的旨在解決紛爭，維持私法秩序
      之和平及確認並實現當事人間實體上之權利義務，為達此
      目的，有賴發現真實，與促進訴訟。惟為發現真實所採行
      之手段，仍應受諸如誠信原則、正當程序、憲法權利保障
      及預防理論等法理制約。又民事訴訟之目的與刑事訴訟之
      目的不同，民事訴訟法並未如刑事訴訟法對證據能力設有
      規定，就違法收集之證據，在民事訴訟法上究竟有無證據
      能力？尚乏明文規範，自應權衡民事訴訟之目的及上述法
      理，從發現真實與促進訴訟之必要性、違法取得證據所侵
      害法益之輕重、及防止誘發違法收集證據之利益（即預防
      理論）等加以衡量，非可一概否認其證據能力。苟欲否定
      其證據能力，自須以該違法收集之證據，係以限制他人精
      神或身體自由等侵害人格權之方法、顯著違反社會道德之
      手段、嚴重侵害社會法益或所違背之法規旨在保護重大法
      益或該違背行為之態樣違反公序良俗者，始足當之（最高
      法院104年度台上字第1455號判決意旨）。本件係被上訴
      人以上訴人與其前夫有不正常之男女往來侵害其基於配偶
      之身分法益為由請求上訴人賠償，因涉及男女私下交往情
      況，事證不易取得，被上訴人提出其前夫之手機簡訊貼圖
      之翻拍資料及徵信社蒐證之錄影光碟作為事證，固涉及乙
      ○○及上訴人之隱私權，但其手段尚非惡劣，對法益侵害亦
      不大，並未顯著違反社會道德，本院衡量後認上開證據，
      尚未達必須否定其證據能力之程度，上訴人抗辯，被上訴
      人提出之物證均無證據能力，尚無可採。
　　⒊查：
　　⑴上訴人與乙○○，以通訊軟體傳送對話內容，略為：「（乙○
      ○：我不是已經吸過來了！怎麼還會喉嚨痛！）真的有點
      擔心被我傳染到，你自己要小心點，別感冒了」、「（乙
      ○○：我喜歡妳今晚說話的聲音）不都一樣嗎？」、「（乙
      ○○：溫柔多了）哪有」、「林總的屁屁～真有彈性」、「
      甜蜜蜜」、「明天若要餵食要早點過來○○」、「如果被二
      姐（指上訴人亡故配偶之二姐）知道你買早餐給我們吃，
      你說她會怎麼想？我怕她看到會以為你常常來（乙○○：告
      訴她沒有常來，只有常在）」，又屢屢互相傳送親吻、愛
      心等貼圖，有翻拍之圖面可按（原審卷第35、37、43、47
      、53、57頁）。
　　　①上訴人對上開LINE，抗辯謂「因其感冒，當日曾向乙○○
        請教如何操作铣床機，喉嚨痛未帶口罩，擔心傳染 給
        乙○○，乙○○開玩笑說其已把感冒病毒吸過來、 上訴人
        應該痊癒才對」之玩笑話而已」（原審卷第200 頁）。
        比對該句之下有上訴人「有點擔心被我傳染 到，你自
        己要小心點，別感冒了」之訊息，其辯解應 屬可信。
        就此，乙○○於本院到庭作證時，亦證稱 「當時甲○○感
        冒沒有帶口罩到工廠這邊來交貨，交 貨的時候談話當
        中她咳嗽，我就說你昨天咳嗽的時 候，我這邊不是已
        經吸過來了，你怎麼還會喉嚨痛， 我只是調侃她開玩
        笑的話」等語（本院卷第93頁）。 就此證言，被上訴
        人亦陳稱「當初我問你，你為什麼 不回答」（本院卷
        同上頁），亦未否認乙○○上開證 述，是上訴人上開辯
        解，應屬事實，被上訴人就上開L INE，似有誤解為上
        訴人與乙○○有親吻或其他親密行 為，並因而致被上訴
        人感冒，是上開訊息，核屬一般 交往中之通常對話。
        至於買早餐給上訴人及小孩吃，依 上訴人陳述係因其
        工廠周日趕工乙○○定製之貨品，乙 ○○遂買早餐送過來
        給其母子吃，此部分核屬一般社會上習見之往來，並未
        逾越男女交往之社會規範。
　　　②就「林總的屁屁～真有彈性」、「甜蜜蜜」、「明天 若
        要餵食要早點過來○○」、「如果被二姐知道你買 早餐
        給我們吃，你說她會怎麼想？我怕她看到會以為 你常
        常來」等語。
　　　　上訴人抗辯「因貼圖係男生被打，故開玩笑（指林總屁
        屁真有彈性）；「甜蜜蜜」則係因乙○○於其交貨時恰有
        客戶送外國巧克力，曾給她幾顆吃，巧克力很甜乃道謝
        之意」，「明天若要餵食要早點過來○○」、「如果被二
        姐知道你買早餐給我們吃，你說她會怎麼想？我怕她看
        到會以為你常常來」等語，對照上面二張貼圖，亦係朋
        友間開玩笑語等語」（本院卷第50-51頁）。
　　　　經核對原證二原審卷第43頁之貼圖，確係二男生被打之
        圖片，第63頁前面之二張貼圖亦係吃蛋糕、吃完剔牙之
        貼圖，是上訴人此部分抗辯，亦屬合理可採。至於乙○○
        買早餐給上訴人及其子，上訴人因而害怕其夫家二姑知
        悉其情，誤會其弟媳與乙○○有不當往來，亦屬單身多年
        之弟媳常有人言可畏之心態，上開各節，核屬仍在一般
        男女社交往來之可容許之範圍內，尚無從依上開LINE對
        話據以認定上訴人與乙○○間有逾越男女正常社交往來之
        情事。
　　　③就「屢屢互相傳送親吻、愛心、擁抱貼圖」（原審卷第3
        9-41頁）部分，上訴人並未否認此節，就此部分事實認
        定上訴人與乙○○間有相互表愛意。
      ④就乙○○傳送上訴人之「一起3P」、上訴人發送乙○○「我
        的人是有一顆真心被你赤裸裸的給切碎了…」、「我只
        是你的情愛工具」、「我的人是有愛才有性」、「3P就
        是把我當成了你性愛的工具，不是嗎」之LINE 部分，
        此固有翻拍之資料存卷可按（原審卷第77-79頁、91-93
        、97、113、117、119頁）。
　　　　就上開LINE對話，上訴人抗辯稱：「乙○○打電話給我的
        時間是中午休息時間，所以我沒有接電話，乙○○就以為
        我在玩手機遊戲，我就隨便傳了一個3個人打招呼的貼
        圖，乙○○就說我不接電話就是我在玩3P，他說是 開玩
        笑，我就一直罵他，我認為我被污辱了，就算是朋友也
        不能開這種玩笑。後面還有一個8個人的貼圖，也 說是
        8P，我們說的3P、8P都開玩笑的」等語。
　　　　核與乙○○於本院證稱：「微信有一個貼圖是三個人的，
        當時我忘記找甲○○什麼事情，甲○○就丟了一個3個人的
        貼圖，我就調侃她說原來妳在玩3P喔，甲○○看到3P就非
        常生氣，問我到底把她當成什麼，甲○○一直很生氣的責
        怪我快2個禮拜，我應該是找甲○○談工作上的事情，結
        果甲○○沒有接電話，後來我找到甲○○的時候，她傳這個
        貼圖給我，我就說妳在玩3P喔，甲○○就抓狂說你到底把
        我當什麼，丙○○就擷取這段，就認為我們在談性愛」等
        語（本院卷第103頁）。
　　　　經相互比對上訴人傳給乙○○「我作何感想」「以後去找
        別人3P吧」「而且只能愛一個人不像你有性就可以」「
        3P就是把我當成你性愛工具不是嗎」「你太可惡了」，
        「如果我們立場交換的話〜你的感受又如何？我叫你來
        一起3P〜你的感受會如何？」，針對第一句乙○○則回應
        「真心真意卻不敵一句玩笑話」等語（原審卷第113頁
        以下）。綜合上開各對話內容及證人所述，上訴人此部
        分所辯，尚屬可信，係因乙○○之一句玩笑話而引起上訴
        人一連串之情緒性反應，不能單從文字表面觀察，即據
        以推認上訴人與乙○○間有不正常性關係之接觸。
　　　　就簡訊内容「一顆真心被你赤裸裸的切碎 ..」、就「
        為何要叫乙○○刪除簡訊截圖」之質問，上訴人辯稱「這
        是乙○○說我3P的時候我一直罵他 ，我是真心把他當朋
        友，而他卻這樣污辱我，我連續罵了他二個禮拜，他跟
        我說他只是開了一句玩笑而已，所以乙○○把我的微信名
        稱改為「不值一句話」。「因為3P很難聽 ，會讓人家
        誤會，如果乙○○沒有做到三不原則，我 就會要求乙○○
        刪除簡訊」（本院卷第107-108頁）。
　　　　就上訴人上開抗辯，對照整個LINE內容，再依被上訴人
        於本院陳稱兩造及乙○○三人曾於108年元旦時談判，上
        訴人及乙○○保證不再私下往來見面等情（本院卷81-82
        頁），則上訴人因恐上開訊息未刪除致生風波，要求乙
        ○○刪除，亦符合常情。
　　　　就被上訴人主張乙○○假借開車去屏東載小孩，竟深夜與
        上訴人熱線，且LINE上訴人要求「巷子抱一下」一節（
        原審卷第139頁）。證人乙○○坦認該訊息係其所發出，
        但否認有與上訴人在巷口抱抱（本院卷第95），被上訴
        人則堅稱乙○○有與上訴人在巷口抱一下（原審卷第415
        頁），被上訴人與乙○○之通訊內容「整晚熱線是禮貌？
        半夜抱抱是禮貌？」質疑乙○○，上訴人則否認曾在其家
        巷口與乙○○抱抱之事（本院卷第95頁），就此部分被上
        訴人並未提出其他事證證明上訴人與乙○○有抱抱之事，
        自難僅以上開LINE之一句話，逕認被上訴人此部分主張
        屬實。
　　　　108年7月23日中午上訴人與乙○○在上訴人工廠拉下鐵捲
        門，同吃午餐之事，此為上訴人所不否認。
　　　　上訴人陳稱「我的員工奔喪，請假一個月，工廠很小，
        如果沒有員工，就是我一個人在做，乙○○看到我下 班
        時間還在工作，才幫我買便當。是乙○○說被別人看到一
        邊工作一邊吃便當不好意思才將鐵捲門拉下，被上訴人
        來的時候，我便當還沒吃完」等語，被上訴人亦不否認
        上訴人上開陳述屬實（本院卷第99頁）。
　　　　乙○○亦證稱「上訴人為了趕工其工作，她的員工回去印
        尼她自己一人做」等語。
　　　　綜上各情，上訴人與乙○○於中午時間同在上訴人工廠吃
        午餐一節，核屬偶然之事，固違反三方談判時之承諾，
        但尚未達於其二人有何違反社會正當人際交往之事實。
　　⑵就被上訴人於原審提出之影片光碟，原審曾勘驗作成筆錄
　　　（原審卷第239至243頁），從影片（檔案02），（檔案01
      係上訴人之汽車000-0000進入上訴人工廠，與本件無關）
      可看出：「上訴人與乙○○在路邊攤相對靠牆用餐，由上訴
      人付款，飯後乙○○進0000-00汽車駕駛座，上訴人進副駛
      座前進，於紅綠燈路口停車等待」；檔案03看出：「0000
      -00之白色汽車停在紅綠燈路口等待，該路段之路標指示
      直走為「垂楊路」，左轉為「文化路」。隨後0000-00之
      白色汽車行經紅綠燈路口，該路口之柱子上立有一黃色指
      標，指示直走方向為「中埔」，該車並直行往中埔方向駛
      去。」檔案04看出，汽車旅館門口，有「○○○○○○○」、「○
      ○○、住宿1650元起、休息不分時段600元/3H ) 之招牌。
      時間21點15分，汽車導航定位畫面顯示「東區大雅路一段
      」，及旅館出口未設有門窗或柵欄，現場無服務人員，27
      7秒時間内均無車輛出入。自對向車道往旅館方向拍攝旅
      館出入口，影片3115秒處，一輛白色汽車自旅館出來後右
      轉往馬路駛去，該車車牌號碼為「0000-00」。
　　　本院亦曾勘驗上開光碟（本院卷第168頁），就上開0000-
      00汽車往中埔方向行駛，到後來進入○○○○○○○，乃至從旅
      館出來之影片，在該約2小時內均無法看出上訴人於上開
      各時段與乙○○同在該汽車內，故該檔名「兩人從旅館出來
      」核屬不精確之用詞。
　　　雖被上訴人主張上訴人未證明其於用餐後在文化路下車，
      以此反推上訴人與乙○○同去看夜景同去旅館泡溫泉云云。
　　　上訴人辯稱「上訴人因被上訴人丈夫當日在工作上幫了上
      訴人大忙，為感謝方請其吃飯，於當天晚上7點58分31秒
      搭乙○○之車輛離開用餐處，後續即下車去文化路並回家，
      當晚9點15分車牌號碼0000-00之汽車似有開往○○○○○○○，
      惟此兩段影片間隔一個多小時，該時上訴人已不在車上，
      上訴人須於晚間9點30分到補習班以接送小孩下課」等語
      。
　　　被上訴人則主張，乙○○未將車停於路旁，而係一般通常開
      車紅燈停等於正常車道上，非副駕駛座乘客會下車之地點
      ，影片檔案時間點有些許誤差，係攝影器材存取檔案呈現
      時間差異，從用餐後往中埔方向繞許久，至○○○旅館，時
      間連貫若有人中途下車，徵信人員不會持續跟拍至進出○○
      ○旅館等語。
　　　從原審及本院勘驗光碟所得資料，僅足以認定上訴人與乙
      ○○於上開時地用餐後曾搭車離去，其後上訴人是否仍與乙
      ○○同車去中埔看夜景乃至○○○旅館休息，並未能直接從影
      片中得到堅強之心證，上訴人又否認其事，乙○○亦於本院
      證稱係其個人到○○○旅館。依舉證責任分配原則，此部分
      應由被上訴人負使法院得確切之心證，而被上訴人除上開
      影片外，又未能提出其他事證補強，此部分應無可採信。
      被上訴人主張若上訴人已中途下車，未與乙○○同入○○○旅
      館徵信人員不會繼續跟拍云云，核屬臆測之詞，難以採信
      。
     ⑶被上訴人於原審聲請訊問之證人，即其母親周香蘭於原審
        證稱：「（問：乙○○有無告訴你，他在外面有與別的女
        人在一起？）他打電話給我，要我撤銷告訴，說要帶她
        來向我道歉，我表示他們已經在一起好四、五年了，現
        在要向我道歉，他說只有三年的時間而已，且一直要我
        撤銷告訴」「是我女兒提出告訴」「是在乙○○收到我女
        兒告訴的傳票之後，才打電話給我，要我勸原告撤銷告
        訴，我告訴他沒有辦法」「我沒有看過那個女人，只有
        乙○○說他與那個女人交往三年」等語（原審卷第244-24
        5頁）。從證人之上開證言可知，其並未見過上訴人，
        之所以獲知本件事情，係從乙○○於接獲原審法院通知其
        為本事件作證時，始去電要求證人勸被上訴人撤回本件
        起訴，是證人並未親自觀察到上訴人與乙○○有何不正常
        之交往，且證人所述「在一起年四、五年」「交往三年
        」，亦甚抽象，並未具體指出「在一起」「交往」之具
        體內容，再參酌被上訴人於本院陳稱「乙○○有向其母親
        保證不再往來」等語。及如前所述，兩造及乙○○於108
        年元旦曾在上訴人工廠談妥，上訴人及乙○○保證不再有
        私下往來等情，上開證人之前述證言所說交往三年，應
        係乙○○為了要求證人勸被上訴人撤告而承認有違反三方
        協議私下繼續與上訴人交往之情形。並無法作為上訴人
        與乙○○有逾越一般因工作或業務須要而相互往來接觸之
        男女交往之分際之積極證明。
   ⒋綜上，被上訴人主張上訴人與其前夫乙○○於其婚姻期間男女
      間不正常交往，甚而發生性關係侵害其基於配偶之身分法
      益情節重大一節，為不可採。其請求上訴人賠償慰撫金，
      自屬無據。
  ㈡被上訴人請求上訴人賠償慰撫金，既不應准許，已如前 述，
     則就爭執事項第二點即被上訴人與乙○○於離婚調解成立時
     ，乙○○同意給付被上訴人120萬元，可否於本件被上訴人之
     請求扣抵，即無須再予論述，併此敘明。
七、綜上所述，被上訴人依民法第184條第1項、第195條第1項、
    第3項之規定，請求上訴人給付30萬元，及自起訴狀繕本送
    達之翌日起至清償日止，按年息百分之5計算之利息，為無
    理由，不應准許。原審判命上訴人給付，並附條件為假執行
    及免為假執行之宣告，自有未洽。上訴意旨指摘原判決不當
    ，求予廢棄改判，為有理由。應由本院廢棄改判如主文第二
    項所示。
八、本件事證已臻明確，兩造其餘之攻擊或防禦方法及所用之證
    據，經本院斟酌後，認為均不足以影響本判決之結果，爰不
    逐一論列，併此敘明。
九、據上論結，本件上訴為有理由，依民事訴訟法第450條、第7
    8條，判決如主文。
中　　華　　民　　國　　109 　年　　12　　月　　30　　日
                  民事第六庭    審判長法  官  吳上康

                                      法  官  王浦傑

                                      法  官  張季芬
上為正本係照原本作成。
不得上訴。　　　　　　　　　　　　　　
中　　華　　民　　國　　109 　年　　12　　月　　30　　日

                                      書記官  蘇玟心